臺灣臺北地方法院刑事裁定　
111年度聲字第953號
聲  請  人  
即  告訴人  蕭耀榮



告訴代理人  何邦超律師

上列聲請人即告訴人因被告蔡國隆妨害名譽案件（本院110年度
易字第794號），聲請交付法庭錄音光碟，本院裁定如下： 
    主  文
聲請人於繳納相關費用後，准予轉拷交付臺灣臺北地方法院110
年度易字第794號妨害名譽案件於中華民國111年2月21日審判期
日之法庭錄音光碟。
聲請人就主文第一項所示錄音光碟內容，不得散布、公開播送，
或為非正當目的使用，並禁止聲請人再行轉拷利用。
    理  由
一、聲請人即告訴人聲請意旨略以：
　　聲請人即告訴人蕭耀榮告訴被告蔡國隆妨害名譽案件，經本
    院以110年度易字第794號判決被告無罪，因告訴人於法定期
    間內具狀請求檢察官上訴，臺灣臺北地方檢察署檢察官業已
    提起上訴，經臺灣高等法院以111年度上易字第573號受理中
    。聲請人為證明上訴所主張：證人楊鏡堂於民國111年2月21
    日在原審作證後，楊鏡堂的證詞明顯不實，審判長卻未讓告
    訴人代理人有辯論該證據證明力的適當機會，尚有傳喚楊鏡
    堂再度到庭作證的必要等情，為可採信，自需向鈞院調閱該
    案於111年2月21日審判期日的法庭錄音光碟等語。
二、當事人聲請交付法庭錄音，除有法定事由外，應予許可：
　  法院組織法第90條之1規定：「當事人及依法得聲請閱覽卷
    宗之人，因主張或維護其法律上利益，得於開庭翌日起至裁
    判確定後6個月內，繳納費用聲請法院許可交付法庭錄音或
    錄影內容。但經判處死刑、無期徒刑或10年以上有期徒刑之
    案件，得於裁判確定後2年內聲請。前項情形，依法令得不
    予許可或限制聲請閱覽、抄錄或攝影卷內文書者，法院得不
    予許可或限制交付法庭錄音或錄影內容。第1項情形，涉及
    國家機密者，法院得不予許可或限制交付法庭錄音或錄影內
    容；涉及其他依法令應予保密之事項者，法院得限制交付法
    庭錄音或錄影內容。前三項不予許可或限制交付內容之裁定
    ，得為抗告。」而刑事訴訟法第33條第1項規定：「辯護人
    於審判中得檢閱卷宗及證物並得抄錄、重製或攝影。」此項
    規定於具有律師資格的告訴代理人準用之，同法第271條之1
    第2項亦有明文。又法庭錄音錄影及其利用保存辦法第8條規
    定：「當事人及依法得聲請閱覽卷宗之人，因主張或維護其
    法律上利益，聲請交付法庭錄音或錄影內容時，應敘明理由
    ，由法院為許可與否之裁定。法院受理前項聲請，如認符合
    聲請人要件，並在聲請期間內提出，且就所主張或維護法律
    上之利益已敘明者，除法令另有排除規定外，應予許可。第
    一項聲請經法院裁定許可者，每張光碟應繳納費用新臺幣五
    十元。持有第一項法庭錄音、錄影內容之人，就取得之錄音
    、錄影內容，不得散布、公開播送，或為非正當目的使用。
    」由此可知，當事人及依法得聲請閱覽卷宗之人（如具有律
    師資格的告訴代理人）於聲請交付法庭錄音或錄影內容時，
    因主張或維護其法律上利益，原則上得於開庭翌日起至裁判
    確定後6個月內，繳納費用聲請法院許可交付法庭錄音或錄
    影內容；而除非有涉及國家機密、當事人或第三人的隱私（
    或營業秘密）等為由，得否准其聲請之外，應予許可。
三、本件聲請人聲請交付法庭錄音符合法定要件，應予准許：
　　聲請人前因告訴被告蔡國隆妨害名譽案件，經本院以110年
    度易字第794號判決被告無罪，檢察官不服提起上訴，經臺
    灣高等法院以111年度上易字第573號受理審判中等情，這有
    臺灣高等法被告前案紀錄表在卷可稽。聲請人既然是為了釋
    明有再度傳喚楊鏡堂到庭作證的必要，而向本院調閱該案於
    111年2月21日審判期日的法庭錄音光碟，顯然已敘明為維護
    其法律上利益的理由，且本院審核後，亦查無法院組織法第
    90條之1第2項所定：依法得不予許可或限制聲請閱覽、抄錄
    或攝影卷內文書等情形，則本件聲請為有理由，應予准許。
    是以，聲請人於繳交費用後，准予轉拷交付該案件的所有法
    庭錄音光碟；另聲請人就該錄音光碟內容，依法不得散布、
    公開播送，或為非正當目的使用，否則得依法院組織法第90
    條之4予以處罰，附此敘明。
四、據上論斷，應依刑事訴訟法第220條，裁定如主文。
中　　華　　民　　國　　111 　年　　6 　　月　　9 　　日
　　　　　　　　　刑事第十庭    法　官　林孟皇
本正本證明與原本無異。
如不服本裁定，應於裁定送達後5日內向本院提出抗告狀。因疫
情而遲誤不變期間，得向法院聲請回復原狀。
                                書記官  陳乃瑄
中　　華　　民　　國　　111 　年　　6 　　月　　10　　日